【裁判字號】    89,易,1499
【裁判日期】    890704
【裁判案由】    竊盜
【裁判全文】
臺灣板橋地方法院刑事判決                        八十九年度易字第一四九九號
    公  訴  人  臺灣板橋地方法院檢察署檢察官
    被      告  乙○○○
右列被告因竊盜案件，經檢察官提起公訴 (八十九年度偵字第二三五八號），本院判
決如左：
    主  文
乙○○○連續竊盜，處罰金壹仟元，如易服勞役，以佰元折算壹日。
    事  實
一、乙○○○意圖為自己不法之所有，並基於概括犯意，於民國（下同）八十八年一
    月二十一日上午六時二十二分許，在臺北縣中和市○○路二一０號「統一超商」
    店內，竊取該店陳列販售，而由甲○○管理之商品白蘭氏雞精一罐，將之藏置在
    自己之手提袋內，得手後離去；續於翌日（二十二日）上午六時三十分許，在同
    一店內，以相同方法竊取白蘭氏雞精一罐，得手後藏置在手提袋內，正欲離去時
    ，為該店員甲○○發覺而報警處理。
二、案經甲○○訴請臺北縣警察局中和分局報請臺灣板橋地方法院檢察署檢察官偵查
    起訴。
    理  由
一、訊據被告乙○○○矢口否認有何竊盜犯行，辯稱：伊早上去爬山時就順便去逛該
    店，看有否伊喜歡吃的東西可買，六月二十二日當天是第三次去該店，當時伊尚
    未選購任何東西，亦未拿取任何東西，就遭店員指稱竊盜，伊未曾在該店竊取任
    何東西云云。經查，被告乙○○○於警訊及偵查中均坦承：伊於八十九年一月二
    十二日上午六時五十分許，在該商店的陳列架上竊取白蘭氏雞精一瓶後，放入隨
    身的提包內，於走出店門時遭店員發現等語（見偵查卷第四頁反面及第二十頁反
    面）。又證人甲○○於警訊、偵查及本院審理時證稱：該案發生前幾天，伊清點
    店內商品時均發覺短少，且均是短少雞精，伊就調取店內錄影帶觀看，證實於八
    十八年六月二十一日上午六時許，被告獨自拿一個袋子走入店內，趁伊不注意就
    把雞精放入其袋子內，隨後被告走出店門時就隨便問伊一句「有沒有賣米酒」，
    之後於八十八年六月二十二日上午，被告亦以相同方法竊取雞精放入袋子內，於
    走出店門時詢問伊有無賣米酒，伊遂當場阻止被告離去，並打電話予警方到場處
    理，被告隨後於派出所始自其袋子內拿出所竊取之雞精，被告此二次竊盜行為均
    有錄影帶為證等語。此外，並有甲○○出具之贓物領據及錄影帶為證。被告事後
    所辯未竊盜云云，無非事後畏罪之詞，不足採信。本件事證明確，被告犯行堪以
    認定。
二、核被告乙○○○所為，係犯刑法第三百二十條第一項之竊盜罪。被告先後二次竊
    盜犯行，時間緊接，構成要件相同，顯基於概括犯意為之，應依連續犯之例論以
    一罪並加重其刑。爰審酌被告竊取雞精二瓶之財物價值不高，及其年齡已七十三
    歲，並無固定收入，一時貪念致犯竊盜罪之動機、目的、品行程度，暨犯罪後態
    度等一切情狀，認宜量處如主文所示之刑，併諭知易服勞役之折算標準。
據上論斷，應依刑事訴訟法第二百九十九條第一項前段、刑法第三百二十條第一項、
第五十六條、第四十二條第二項前段、罰金罰鍰提高標準條例第一條前段、第二條，
判決如主文。
本案經檢察官高俊申到庭執行職務。
中      華      民      國    八十九    年      七      月      四      日
                                      臺灣板橋地方法院刑事第二庭
                                          法  官  黃  惠  瑛
右正本證明與原本無異。
如不服本判決，應於判決送達後十日內，向本院提出上訴狀。
                                          書記官  張  志  華
中      華      民      國    八十九    年      七      月      七      日
附錄本案論罪科刑法條全文：
刑法第三百二十條
意圖為自己或第三人不法之所有，而竊取他人之動產者，為竊盜罪，處五年以下有期
徒刑、拘役或五百元以下罰金。
意圖為自己或第三人不法利益，而竊佔他人之不動產者，依前項之規定處斷。
前二項之未遂犯罰之。


司法院資訊處製作；財團法人民間司法改革基金會備份。
